ACORDAO-COMPLETO-2534860

ACÓRDÃO DE RELAÇÃO

ACÓRDÃO DE RELAÇÃO 938/2022 ATA 16/2022 - PLENÁRIO

Acórdão 938/2022-TCU-Plenário
	Trata-se de representação de equipe de auditoria, com base no art. 86, inciso II, da Lei 8.443/1992, c/c o art. 237, inciso V, do Regimento Interno do TCU (RI/TCU) , formulada em decorrência de possíveis irregularidades na condução do projeto de desinvestimento denominado Guarapari 2, que tem como objeto a alienação integral da participação da Petrobras (51%) no capital social da Petrobras Gás S.A. (Gaspetro) .
	Considerando que a presente representação preenche os requisitos de admissibilidade previstos nos arts. 235 e 237, inciso VII, do Regimento Interno deste Tribunal, e no art. 103, § 1º, da Resolução - TCU 259/2014;
	Considerando que a Petrobras foi instada para que se manifestasse quanto aos indícios de irregularidades apontados, em suma: (i) a realização do Bid Final com divulgação às concorrentes de patamar mínimo de valor aceitável, visto que não há respaldo para essa situação nos normativos que regem a execução de desinvestimentos na Petrobras, e (ii) a concessão de prazo de apenas 7 (sete) dias úteis para as concorrentes apresentarem propostas no Bid Final. A resposta da Petrobras (peça 20) foi tempestiva e abordou todos os pontos solicitados;
	Considerando que as informações e esclarecimentos trazidos aos autos, mediante oitiva, permitiram aferir que as soluções adotadas foram objeto da devida diligência e fundamentação, tendo sido, também, previamente examinadas pelo setor jurídico da companhia;
	Considerando que a imprevisão normativa, por si só, não é suficiente para caracterizar como irregular a realização do Bid Final com divulgação às concorrentes de patamar mínimo de valor aceitável, e que as soluções de contorno observaram os princípios e objetivos da Sistemática, assim como os melhores interesses da Petrobras;
	Considerando, quanto à concessão de prazo de apenas 7 (sete) dias úteis para as concorrentes apresentarem propostas no Bid Final, também objeto de imprevisão normativa, que a conjugação com os fatos do caso concreto levou, igualmente, à conclusão pela insuficiência de elementos aptos a caracterizá-la como irregular ou prejudicial à competição - de modo que também se considerou afastada, a irregularidade inicialmente cogitada; 
	Considerando, ainda, acerca da classificação de confidencialidade da informação, por solicitação fundamentada da Petrobras (peça 20, p. 19 e ss.) , em vista da natureza das informações tratadas que abordam aspectos de elevada sensibilidade para os processos de desinvestimentos da empresa e, assim, que constituem informações estratégicas para a competitividade e a governança corporativa da companhia (conforme arts. 6º, inciso III, 22 e 25 da Lei 12.527/2011, e art. 5º, §§ 1º e 2°, do Decreto 7.724/2012) , nos termos do art. 8º, § 3º, inciso III, c/c art. 11, inciso III, da Resolução-TCU 294/2018;
	Considerando, por fim, a posição uniforme da Secretaria de Fiscalização de Infraestrutura de Petróleo e Gás Natural; 
Os Ministros do Tribunal de Contas da União, quanto ao processo a seguir relacionado, ACORDAM, por unanimidade, com fundamento no art. 1º, inciso II; da Lei nº 8.443, de 16 de julho de 1992, c/c os arts. 235 e 237, inciso VII, do Regimento Interno deste Tribunal, além do art. 103, § 1º, da Resolução - TCU 259/2014 e ainda, em consonância com os a proposta de encaminhamento da unidade técnica nos autos (peças 22/24) , em conhecer da presente representação, uma vez satisfeitos os requisitos de admissibilidade para, no mérito, considerá-la improcedente, sem prejuízo das providências descritas no subitem 1.6 desta deliberação.
1. Processo TC-Processo 043.013/2021-0 (REPRESENTAÇÃO) 
	1.1. Órgão/Entidade: Petróleo Brasileiro S.A..
	1.2. Relator: Ministro Augusto Nardes.
	1.3. Representante do Ministério Público: não atuou.
	1.4. Unidade Técnica: Secretaria de Fiscalização de Infraestrutura de Petróleo e Gás Natural (SeinfraPet) .
	1.5. Representação legal: Hélio Siqueira Júnior (62.929/OAB-RJ) , Alexandre Yukito More (22742/OAB-DF) e outros, representando Petróleo Brasileiro S.A.. 
	1.6. Determinações/Recomendações/Orientações: 
	1.6.1. Manter o sigilo das informações constantes do presente processo;
	1.6.2. Encaminhar cópia desta deliberação à Petróleo Brasileiro S.A. (Petrobras) , acompanhada da instrução da unidade técnica (peça 22) ; 
	1.6.3. Apensar definitivamente, nos termos do art. 40, inciso III, da Resolução - TCU 259/2014, os presentes autos ao TC Processo 016.559/2021-5.

Petróleo Brasileiro S.A..

AUGUSTO NARDES

Hélio Siqueira Júnior (62.929/OAB-RJ), Alexandre Yukito More (22742/OAB-DF) e outros, representando Petróleo Brasileiro S.A..

Não atuou.

REPRESENTAÇÃO (REPR)

Secretaria de Fiscalização de Infraestrutura de Petróleo e Gás Natural (SeinfraPet).